Minutes et répertoires du notaire Martin ANCEAU, 19 novembre 1651 - 13 mars 1666 (étude XXXVI)
Archives nationales
Minutes et répertoires du notaire Martin ANCEAU (étude XXXVI)
19 novembre 1651 - 13 mars 1666
MC/ET/XXXVI/186 - MC/ET/XXXVI/202
Étude notariale XXXVI (Paris; 1522-....); Anceau, Martin
n ml
Archives nationales de France
Minutes et répertoires: la loi 2008-696 du 15 juillet 2008 relative aux archives a fixé à 75 ans à compter de la date de l'acte, ou à 25 ans à compter de la date du décès de l'intéressé si ce délai est plus bref, le délai de communication des minutes et répertoires des notaires; ce délai est porté à 100 ans à compter de la date de l'acte si le document se rapporte à un mineur (code du Patrimoine, articles L213-2, 4e d et 5e).
Autres documents de l'étude (dossiers de clients, comptabilité...) :s'agissant d'archives privées, ces documents sont communicables selon les modalités fixées par le déposant ou le donateur.
Certains documents ne sont pas accessibles en raison de leur mauvais état de conservation.
Versement
Attention: ce notaire n'a pas laissé de répertoire pour son activité dans l'étude XXXVI.
Accès aux instruments de recherche de tous les notaires de l’étude XXXVI
Archives de l'étude XXXVI
- Minutes de Martin ANCEAU, 19 novembre 1651 - 13 mars 1666; MC/ET/XXXVI/186 - MC/ET/XXXVI/202
  - Minutes. 1651, 19 novembre - décembre, 19 novembre - décembre 1651; MC/ET/XXXVI/186
    Informations concernant le classement:
    Le niveau inférieur de description, quand il existe, correspond aux minutes d'actes. Toutes les minutes ne sont pas forcément décrites une à une. Les descriptions de ces minutes sont plus ou moins détaillées.
  - Minutes. 1652, MC/ET/XXXVI/187
  - Minutes. 1653, MC/ET/XXXVI/188; registre
  - Minutes. 1654, MC/ET/XXXVI/189; registre
  - Minutes. 1655, MC/ET/XXXVI/190; registre
  - Minutes. 1656, MC/ET/XXXVI/191; registre
  - Minutes. 1657, MC/ET/XXXVI/192; registre
    - Convention aux termes de laquelle Etienne Chapey, sieur de la Chapelle, trompette du maréchal de Turenne, promet à Antoine Jourdain, valet de pied du maréchal, de lui apprendre à jouer de la trompette 'pour le bruit de guerre seulement', moyennant 200 livres tournois., 25 avril 1657; MC/ET/XXXVI/192
      Origine de l'information:
      Musique XVIIe siècle [2407 actes], par Madeleine Jurgens et le personnel du Minutier, 1954-1996 ( fichier papier entièrement dématérialisé; voir contexte dans le Plan d’orientation général - Notaires de Paris, guides thématiques du Minutier).
      Date de création de la notice: 2009
      Date de révision: 2021 (Marie-Françoise Limon-Bonnet)
      convention; musicien
  - Minutes. 1658, MC/ET/XXXVI/193; registre
    - Apprentissage de Henri Dubois, fils de feu Jean Dubois et de Marie Philippes, chez Jean Jacquet, maître faiseur d'instruments, rue Beaubourg, paroisse Saint-Merri, pour six ans, moyennant 150 livres., 14 février 1658; MC/ET/XXXVI/193
      contrat d'apprentissage; Beaubourg (rue); facteur d'instruments de musique
  - Minutes. 1659, MC/ET/XXXVI/194; registre
  - Minutes. 1660, MC/ET/XXXVI/195; registre
    - Contrat de mariage de Dorothée Aubery, soeur de Claude Aubery, chevalier seigneur marquis de Va(s)tan, baron de Monchy le Chatel, en Bauvaisis, fils de Robert Aubery, conseiller au Conseil d'Etat privé, avec Felix Leconte de Ponant, chevalier marquis de Cerviers, y demeurant., 4 mai 1660; MC/ET/XXXVI/195
      Fichier dit 'général' XVIIe-XVIIIe siècles, par le personnel du Minutier, 1954-1999 ( fichier papier entièrement dématérialisé; voir contexte dans le Plan d’orientation général - Notaires de Paris, guides thématiques du Minutier).
      Date de création de la notice: 2010
      Aubery, Claude
    - Contrat de mariage de Jean Droully (ou Jean de Rouilly), maître sculpteur, rue Pastourelle, paroisse Saint-Nicolas-des-Champs, avec Elisabeth Semelet, fille majeure., 15 mai 1660; MC/ET/XXXVI/195
      Artisans XVIIe, par M. Jurgens, M.A. Fleury, R. Gourmelon et le personnel du Minutier central, 1954-1996 (fichier papier entièrement dématérialisé; voir contexte dans le Plan d’orientation général - Notaires de Paris, guides thématiques du Minutier).
      contrat de mariage; Droully, Jean; Rouilly, Jean de
    - Contrat de mariage de Georges Cahagne, maître peintre et sculpteur, demeurant quai des Ormes, paroisse Saint-Paul, avec Jeanne Mouqueron, veuve de Robert Du Hamel, bourgeois de Paris., 6 octobre 1660; MC/ET/XXXVI/195
      contrat de mariage; Cahagne, Georges
  - Minutes. 1661, MC/ET/XXXVI/196; registre
  - Minutes. 1662, MC/ET/XXXVI/197
  - Minutes. 1663, MC/ET/XXXVI/198
  - Minutes. 1664, MC/ET/XXXVI/199
  - Minutes. 1665, MC/ET/XXXVI/200
    - Inventaire après décès de Louis Nicolay, chevalier, seigneur de Presle, mort le 18 octobre 1665., 24 octobre 1665; MC/ET/XXXVI/200
      inventaire; Nicolay, Louis
    - Contrat de mariage entre Joseph Moreau, bourgeois de Paris, fils de feu Claude, marchand mercier, et de Barbe Duret, avec Catherine Mallois, fille de Nicolas Mallois, l'un des douze violons et hautbois ordinaires du roi, rue et paroisse Saint-Paul, et de Catherine Jobert, sa première femme; en présence d'Elisabeth Provot, seconde femme dudit Mallois., 31 octobre 1665; MC/ET/XXXVI/200
      contrat de mariage; Saint-Paul (paroisse); Saint-Paul (rue); commerçant; musicien; musicien
  - Minutes. 1666, janvier - 13 mars, janvier - 13 mars 1666; MC/ET/XXXVI/201
  - Inventaire d'Henri d'Orléans, duc de Longueville., 12 juin 1663; MC/ET/XXXVI/202; registre
    Informations complémentaires:
    Grosse minute.
    Le niveau inférieur de description correspond aux minutes d'actes. Toutes les minutes de cet article ont été analysées une à une.
    - Récolement et inventaire des biens de Henri d'Orléans, duc de Longueville, pair de France., 12 mai 1663 - 12 juin 1663; MC/ET/XXXVI/202
      Procès-verbal de scellés à l'hôtel de Saint-Ouen de Rouen et au château de la Heuze aux environs de Rouen.
      Report des actes analysés à l'occasion de l'établissement des répertoires numériques dits 'états numérique' des liasses et registres de minutes. (base de données migrée: voir contexte dans le Plan d’orientation général - Notaires de Paris, guides thématiques du Minutier).
      Date de création de la notice: 2012
      inventaire après décès; Rouen (Seine-Maritime); Longueville, Henri (1595-1663; duc de)